臺灣臺中地方法院刑事判決　　　　　　　　　　　　九十三年度訴字第二六四號
　　公　訴　人　臺灣臺中地方法院檢察署檢察官
　　被　　　告　乙○○
右列被告因違反毒品危害防制條例案件，經檢察官提起公訴（九十三年度毒偵字第三
一八三號），嗣經本院合議庭裁定由受命法官獨任行簡式審判程序，本院判決如左：
    主  文
乙○○連續施用第一級毒品，累犯，處有期徒刑拾月，扣案羼有第一級毒品海洛因之
香煙壹支，沒收銷燬之；又施用第二級毒品，累犯，處有期徒刑伍月。應執行有期徒
刑壹年壹月，扣案羼有第一級毒品海洛因之香煙壹支，沒收銷燬之。
    事  實
一、乙○○曾於民國九十二年間因施用毒品，送觀察、勒戒後，認無繼續施用毒品之
    傾向，於九十二年五月二日執行完畢獲釋，並經臺灣臺中地方法院檢察署檢察官
    於同日以九十二年度毒偵字第一０四六號為不起訴處分確定。詎乙○○未能戒絕
    毒癮，於前開觀察、勒戒執行完畢釋放後之五年內，復基於施用第一級毒品海洛
    因之概括犯意，自九十三年七月二十七日起至同年八月十九日凌晨零時三十分止
    ，在臺中縣烏日鄉○○村○○○路一０八號住處，以將第一級毒品海洛因羼入香
    煙內吸用之方式，多次施用第一級毒品海洛因。另基於施用第二級毒品安非他命
    之犯意，於九十三年八月二十日或其前四日內之某時，在上址，以將第二級毒品
    安非他命置於玻璃瓶內，用火燒烤，再吸用所產生之煙氣之方式，施用第二級毒
    品安非他命一次。嗣為警於九十三年八月二十日十六時許，在前揭其住處查獲，
    並扣得羼有第一級毒品海洛因之香煙一支，經警採集其尿液送往詮昕科技股份有
    限公司檢驗，結果嗎啡及安非他命類均呈陽性反應，而查悉上情。
二、案經臺中市警察局移送臺灣臺中地方法院檢察署檢察官偵查起訴。
    理  由
一、訊據被告乙○○對於右揭事實坦承不諱，其為警查獲後所採尿液，經送詮昕科技
    股份有限公司檢驗結果，呈嗎啡及安非他命之陽性反應，有該公司所出具之檢驗
    報告一份附於偵查卷可稽，並有羼有毒品海洛因之香煙扣案足資佐證，足見其自
    白與事實相符。查被告曾於九十二年間因施用第二級毒品，送觀察、勒戒後，認
    無繼續施用毒品之傾向，於九十二年五月二日執行完畢獲釋，並經臺灣臺中地方
    法院檢察署檢察官於同日以九十二年度毒偵字第一０四六號為不起訴處分確定，
    有臺灣高等法院被告全國前案紀錄表、臺灣臺中地方法院檢察署刑案資料查註紀
    錄表分別附於本院卷及偵查卷可憑。本件係被告於前開觀察、勒戒執行完畢釋放
    後，五年內再犯毒品危害防制條例第十條第一、二項之罪，依同條例第二十三條
    第二項之規定，應依法追訴。事證明確，被告犯行堪以認定。
二、按海洛因係毒品危害防制條例第二條第二項第一款所列之第一級毒品、安非他命
    係同條項第二款所列之第二級毒品，均不得非法持有、施用。被告非法施用海洛
    因、安非他命，核其所為，係分別犯毒品危害防制條例第十條第一項、第二項之
    施用第一級毒品罪、施用第二級毒品罪。被告持有第一級毒品海洛因、第二級毒
    品安非他命後，進而施用，其持有第一級毒品海洛因、第二級毒品安非他命之低
    度行為應各為施用之高度行為所吸收，不另論其持有第一、二級毒品罪。被告先
    後多次施用第一級毒品海洛因犯行，時間緊接，犯罪構成要件相同，顯係基於概
    括之犯意反覆為之，為連續犯，應依刑法第五十六條之規定以一罪論，並加重其
    刑。所犯前開二罪，犯意各別，犯罪構成要件互異，應予分論併罰。查被告曾於
    八十四年間犯違反麻醉藥品管理條例、藥事法、妨害家庭、槍砲彈藥刀械管制條
    例罪，經本院於八十五年五月二十四日依序判處有期徒刑十月、八月、五月、三
    月確定；復於八十四年間犯違反槍砲彈藥刀械管制條例罪，經本院於八十六年三
    月二十日判處有期徒刑二年確定；嗣前開所犯之罪刑，經定應執行有期徒刑四年
    ，八十五年七月九日刑期起算，八十七年一月二十三日獲准假釋，八十九年七月
    二十七日假釋期滿執行完畢，有臺灣高等法院被告全國前案紀錄表、臺灣臺中地
    方法院檢察署刑案資料查註紀錄表附卷可稽，其受有期徒刑執行完畢後，五年以
    內再犯本件有期徒刑以上之二罪，均為累犯，均應依刑法第四十七條之規定加重
    其刑，其中施用第一級毒品部分應依法遞加重之。爰審酌被告有多次施用毒品前
    科，仍無法戒絕毒癮，竟又再次施用第一、二級毒品海洛因、安非他命，無視於
    毒品對於自身健康之戕害及國家對於杜絕毒品犯罪之禁令，惟審酌施用毒品係自
    戕行為，並未因此而危害他人，所生損害不大，犯罪手段尚屬平和，被告施用海
    洛因多次、施用安非他命一次及坦承犯行，態度良好等一切情狀，分別量處如主
    文所示之刑，並定其應執行之刑。扣案之羼有海洛因毒品之香煙一支，因無法與
    海洛因分離，應整體視為海洛因，係毒品危害防制條例第二條第二項第一款所定
    之第一級毒品，為違禁物，應依同條例第十八條第一項前段之規定，沒收銷燬之
    。
據上論斷，應依刑事訴訟法第二百七十三條之一第一項、第二百九十九條第一項前段
，毒品危害防制條例第十條第一項、第二項、第十八條第一項前段，刑法第十一條、
第五十六條、第四十七條、第五十一條第五款，判決如主文。
本案經檢察官甲○○到庭執行職務。
中      華      民      國    九十三    年     十二     月    三十一    日
                              臺灣臺中地方法院刑事第十四庭
                                  法  官  黃  渙  文
右正本證明與原本無異。
如不服本判決，應於送達後十日內向本院提出上訴狀（須附繕本），上訴於臺灣高等
法院臺中分院。
                                  書記官
中      華      民      國    九十三    年     十二     月    三十一    日
附錄論罪科刑法條
毒品危害防制條例第十條第一、二項：
施用第一級毒品者，處六月以上五年以下有期徒刑。
施用第二級毒品者，處三年以下有期徒刑。
